臺灣高等法院臺中分院刑事判決　　　　　　　　　九十三年度上易字第一九七號
　　上　訴　人　臺灣臺中地方法院檢察署檢察官
　　被　　　告　甲○○
　　選任辯護人　李永裕律師
右上訴人因被告恐嚇案件，不服臺灣臺中地方法院九十三年度易字第一六一一號中華
民國九十三年七月三十日第一審判決（起訴案號臺灣臺中地方法院檢察署九十二年度
偵字第二二六七三號）提起上訴，本院判決如左：
    主  文
上訴駁回。
    事  實
一、甲○○與丙○○、張道勤前均為任職於臺北市分齡資訊公司之同事，張道勤於民
    國（下同）九十二年九月間，因遭丙○○之配偶廖冠雄以涉嫌和誘有配偶之丙○
    ○脫離家庭為由提出告訴，而由臺灣臺北地方法院檢察署以九十二年度偵字第一
    九五Ｏ三號偵辦中（嗣張道勤經檢察官向法院聲請簡易判決處刑，因廖冠雄撤回
    告訴，而由臺灣臺北地方法院於九十三年五月六日以九十三年度易字第三一四號
    判決公訴不受理在案），張道勤得知甲○○於該案中將於九十二年十一月二十七
    日以證人之身分作證，其為避免甲○○出庭應訊，乃於九十二年十月二十七日凌
    晨一時三十七分四十五秒左右，以號碼0000000000號行動電話傳送簡
    訊予甲○○，告稱「你若出庭．．．替我準備後事吧，沒人可以威脅我家人，我
    會他付出代價，你最好現在傳簡訊告訴我你決（絕）不出庭，否則後果自己負責
    。... 」等語，甲○○因而歸咎於丙○○，遂於同年十月二十八日十三時四十六
    分三十秒左右，在其所任職位於臺北市○○○路○段一五六號五樓「安侯建業會
    計事務所」內，以己有之0000000000號行動電話傳輸內容為：「幫大
    家準備後事吧．．．把他從我身邊帶走．．．將他的人生弄成這樣．．．讓大家
    為此受苦．．．只因為妳要離婚．．．妳真的很自私．．．Ｊａｎｅ」之簡訊至
    丙○○之0000000000號行動電話內，以此加害生命之事恫嚇丙○○，
    丙○○於臺中縣梧棲鎮○○路母親住處收受該簡訊內容後，因而心生畏懼，致生
    危害於安全，並於同日二十二時左右隨即至臺中縣警察局清水分局梧棲分駐所報
    案，始循線查獲上情。
二、案經丙○○訴由臺中縣警察局清水分局報請臺灣臺中地方法院檢察署檢察官偵查
    起訴。
    理  由
一、訊據被告甲○○於警詢、檢察官偵查、原審法院及本院審理時，均坦承有於右開
    時地發簡訊給告訴人丙○○等情不諱，核與告訴人丙○○於警詢、檢察官偵查及
    本院審理時所述被害之情節相符，此外，復有告訴人所提出顯示「幫大家準備後
    事吧．．．把他從我身邊帶走．．．將他的人生弄成這樣．．．讓大家為此受苦
    ．．．只因為妳要離婚．．．妳真的很自私．．．Ｊａｎｅ」等字眼之行動電話
    簡訊螢幕六幀及行動電話呼叫器線上查詢作業一紙在卷可稽。而案外人張道勤確
    有遭丙○○之配偶廖冠雄，以涉嫌和誘有配偶之告訴人丙○○脫離家庭為由提出
    告訴，而由臺灣臺北地方法院檢察署以九十二年度偵字第一九五Ｏ三號偵辦，嗣
    經檢察官向法院聲請簡易判決處刑，而由臺灣臺北地方法院於九十三年五月六日
    以九十三年度易字第三一四號判決公訴不受理，被告亦有於該案中收到刑事證人
    傳票，案外人張道勤以簡訊要求被告不要出庭等情，復有臺灣臺北地方法院檢察
    署刑事證人傳票影本、臺灣臺北地方法院檢察署聲請簡易判決處刑書各一件、簡
    訊照片二紙在卷可稽。而被告因案外人張道勤傳簡訊而歸咎於告訴人，竟發送內
    容為「幫大家準備後事吧」之簡訊予告訴人，而所謂「後事」依一般人習俗，係
    意指人往生後，由在世者替其超渡靈魂並處理在世間所遺留一切事物而言，顯見
    被告此舉顯指其有與張道勤、告訴人一起同歸於盡之意思，且任何人一見此字眼
    ，均會感覺其生命備受威脅，被告確實有以加害生命之事恫嚇告訴人，致告訴人
    心生畏懼甚明，其自白確與事實相符。本件事證業臻明確，被告犯行至堪認定，
    應依法論科。另告訴人聲請本院傳喚證人林國雄部分，以證明林國雄與張道勤於
    電話中通話內容為真實，並調取向東信電訊公司及中華電信公司調取通聯紀錄部
    分，以查明告訴人有無遭冒名申請語音信箱密碼等，經核均與本案無關，本院自
    無加以調查之必要。再證人張道勤於本院審理中，雖到庭證稱其與告訴人並非男
    女朋友關係云云，然此部分亦與本案就被告被訴恐嚇之犯罪構成要件無涉，亦無
    從採為不利被告認定之證據，附此說明。
二、核被告甲○○所為，係犯刑法第三百零五條恐嚇危害於安全罪。原審依據上述理
    由，適用刑法第三百零五條，第四十一條第一項前段，罰金罰鍰提高標準條例第
    一條前段、第二條規定，並審酌被告係因案外人張道勤要求其勿出庭作證關於張
    道勤被訴妨害家庭之偵查案件，而以簡訊內容向被告提及「你若出庭．．．替我
    準備後事吧，．．」等情，被告始歸咎於告訴人，並有本案違法之舉，行為固有
    不是，然並非十惡不赦之人，且犯後能坦承犯行，顯有悔意等一切情狀，量處被
    告拘役三十日之刑，並諭知易科罰金之折算標準。再審酌被告前未曾受有期徒刑
    以上刑之宣告，有臺灣高等法院被告全國前案紀錄表一紙在卷佐參，係初犯，因
    未能妥善處理此事，致罹本案，復係大學會計系畢業，此經被告於原審法院審理
    時供明在卷，有美好前程，其僅發送一通簡訊予告訴人，事後並未有積極的危害
    行為，並未對告訴人產生實害，倘如因此陷於囹圄抑或得易科罰金，不免在其人
    生留下污點，況其歷經多次自臺北南下開庭之經驗，舟車勞頓，其經此偵審教訓
    當益知戒慎而無再犯之虞，本院認前之宣告刑，以暫不執行為適當，爰併予宣告
    緩刑二年。經核其認事用法俱無不合，量刑亦稱允適，檢察官依告訴人之請求提
    起上訴，而指摘原判決不當，非有理由，應予駁回。
據上論斷，應依刑事訴訟法第三百六十八條判決如主文。
本案經檢察官乙○○到庭執行職務。
中      華      民      國    九十三    年      十二    月    十五      日
                                臺灣高等法院臺中分院刑事第七庭
                                      審判長法  官  林  榮  龍
                                            法  官  許  秀  芬
                                            法  官  林  宜  民
右正本證明與原本無異。
不得上訴。
                                            書記官  陳  振  海
中      華      民      國      九十三   年      十二     月    十七    日
                                                                        Ｉ
